【裁判字號】    97,消債更,36
【裁判日期】    980121
【裁判案由】    聲請更生程序
【裁判全文】
臺灣彰化地方法院民事裁定            97年度消債更字第36號
聲  請  人
即  債務人  乙○○
                        7號
代  理  人  劉豐綸律師
上列當事人聲請消費者債務清理事件，本院裁定如下：
    主  文
債務人乙○○自中華民國九十八年一月二十一日下午四時起開始
更生程序。
保全處分聲請駁回。
    理  由
一、按法院開始更生程序之裁定，應載明其年、月、日、時，並
    即時發生效力，消費者債務清理條例第45條第1 項定有明文
    。
二、本件聲請人即債務人主張：其有不能清償之虞之情事，前曾
    提出債權人清冊，以書面向最大債權金融機構日盛國際商業
    銀行股份有限公司（下稱日盛銀行），依「中華民國銀行公
    會會員辦理消費金融案件無擔保債務協商機制」，請求共同
    協商債務清償方案，並於95年9 月29日協商成立，約定分12
    0 期，利率0%，每月應繳金額新臺幣（下同）27,478元。惟
    債務人於95、96年度每月之薪資收入僅約28,000元，自97年
    起雖因加班增多，平均每月約34,000元，但因95、96年間其
    薪水收入幾已全數繳納上開協商款，故生活費均賴其父親微
    少之積蓄支應，然迄今已無力負擔；而聲請人仍有年逾80歲
    之父親及尚就讀國中之兒子須扶養，且因其夫妻已離婚，由
    其任兒子之監護人，其前妻不願負擔扶養費，故兒子之扶養
    費實際均由其負擔，是縱使每月有34,000元之收入，於扣除
    其自己及兒子之生活必需支出（包括每月房租6,000 元、膳
    食費約10,000元、水、電、電話費約3,200 元、雜支約4,00
    0 元及兒子平均每月就學支出約3,000 元）及對父親之扶養
    費後，聲請人實已無法繼續依協商條件每月清償27,478元，
    故債務人有因不可歸責於己之事由致履行顯有重大困難之情
    事。又聲請人無擔保或無優先權之債務總額未逾12,000,000
    元，復未經法院裁定開始清算程序或宣告破產，爰向本院聲
    請更生等語。
三、經查，聲請人所主張之上開事實，業據提出債權人清冊、95
    年協商成立協議書影本、財產及收入狀況說明書、房屋租賃
    契約書影本、戶籍謄本、全國財產稅總歸戶財產查詢清單、
    財政部臺灣省中區國稅局94、95、96年度綜合所得稅各類所
    得資料清單、96年扣繳憑單影本、薪水單、財團法人聯合徵
    信中心資料、支出證明收據影本等件為證，並有甲○○○商
    業銀行股份有限公司及國泰世華商業銀行股份有限公司陳報
    狀及附件資料可佐，核無不合。此外，本件復查無聲請人有
    消費者債務清理條例第6 條第3 項、第8 條或第46條各款所
    定駁回更生聲請之事由存在，則聲請人聲請更生，應屬有據
    ，爰裁定如主文第1 項。
四、至於聲請人雖另聲請裁定停止永豐商業銀行股份有限公司對
    於聲請人強制執行程序之保全處分。惟按法院裁定開始更生
    程序後，對於債務人不得開始或繼續訴訟及強制執行程序，
    消費者債務清理條例第48條第2 項前段定有明文。本件既經
    本院裁定開始更生程序，則聲請人聲請前開保全處分，揆諸
    前開規定，自無必要，不應准許，爰裁定如主文第2 項。
中    華    民    國    98    年    1     月    21    日
              民事第二庭    法      官  吳永梁
以上正本係照原本作成。
本件不得抗告
本裁定已於98年1月21日下午4時公告。
中    華    民    國    98    年    1     月    21    日
                            書  記  官  陳美敏


司法院資訊處製作；財團法人民間司法改革基金會備份。
